Minutes et répertoires du notaire Ferdinand ROBIN, 29 juin 1889 - avril 1899 (étude V)
Archives nationales
Minutes et répertoires du notaire Ferdinand ROBIN (étude V)
29 juin 1889 - avril 1899
MC/ET/V/1446 - MC/ET/V/1516, MC/RE/V/25 - MC/RE/V/26
Robin, Ferdinand; Étude notariale V (Paris; 1577-....)
n ml
Archives nationales de France
Minutes et répertoires: la loi 2008-696 du 15 juillet 2008 relative aux archives a fixé à 75 ans à compter de la date de l'acte, ou à 25 ans à compter de la date du décès de l'intéressé si ce délai est plus bref, le délai de communication des minutes et répertoires des notaires; ce délai est porté à 100 ans à compter de la date de l'acte si le document se rapporte à un mineur (code du Patrimoine, articles L213-2, 4e d et 5e).
Autres documents de l'étude (dossiers de clients, comptabilité...): s'agissant d'archives privées, ces documents sont communicables selon les modalités fixées par le déposant ou le donateur.
Certains documents ne sont pas accessibles en raison de leur mauvais état de conservation.
Versement
Accès aux instruments de recherche de tous les notaires de l’étude V
Archives de l'étude V
- Minutes de Ferdinand ROBIN, juillet 1889 - avril 1899; MC/ET/V/1446 - MC/ET/V/1516
  - Minutes. 1889, juillet, juillet 1889; MC/ET/V/1446
    Informations complémentaires:
    Informations concernant le classement:
    Le niveau inférieur de description, quand il existe, correspond aux minutes d'actes. Toutes les minutes ne sont pas forcément décrites une à une. Les descriptions de ces minutes sont plus ou moins détaillées.
  - Minutes. 1889, août - 1889, septembre, août 1889 - septembre 1889; MC/ET/V/1447
  - Minutes. 1889, octobre - 1889, novembre, octobre 1889 - novembre 1889; MC/ET/V/1448
  - Minutes. 1889, décembre, décembre 1889; MC/ET/V/1449
  - Minutes. 1890, janvier - 1890, février, janvier 1890 - février 1890; MC/ET/V/1450
  - Minutes. 1890, mars, mars 1890; MC/ET/V/1451
  - Minutes. 1890, avril, avril 1890; MC/ET/V/1452
  - Minutes. 1890, mai - 1890, juin, mai 1890 - juin 1890; MC/ET/V/1453
  - Minutes. 1890, juillet, juillet 1890; MC/ET/V/1454
  - Minutes. 1890, août - 1890, septembre, août 1890 - septembre 1890; MC/ET/V/1455
  - Minutes. 1890, octobre, octobre 1890; MC/ET/V/1456
  - Minutes. 1890, novembre, novembre 1890; MC/ET/V/1457
  - Minutes. 1890, décembre, décembre 1890; MC/ET/V/1458
  - Minutes. 1891, janvier - 1891, février, janvier 1891 - février 1891; MC/ET/V/1459
  - Minutes. 1891, mars, mars 1891; MC/ET/V/1460
  - Minutes. 1891, avril - 1891, mai, avril 1891 - mai 1891; MC/ET/V/1461
  - Minutes. 1891, juin - 1891, août, juin 1891 - août 1891; MC/ET/V/1462
  - Minutes. 1891, septembre - 1891, octobre, septembre 1891 - octobre 1891; MC/ET/V/1463
  - Minutes. 1891, novembre - 1891, décembre, novembre 1891 - décembre 1891; MC/ET/V/1464
  - Minutes. 1892, janvier, janvier 1892; MC/ET/V/1465
  - Minutes. 1892, février, février 1892; MC/ET/V/1466
    - Vente par François Marie Pierre Ernest Cornu, ancien magistrat, et Julie Valentine Lecomte, son épouse, demeurant 97, rue du Bac, aux consorts Cornu, dont Marie Alfred Cornu, et son frère, Marie Maxime Cornu, professeur au Muséum d'histoire naturelle, demeurant 17, rue Cuvier, des domaines de La Réserve de La Chansonnerie, d'une contenance de 106 ha environ, La Locature de La Chansonnerie, d'une contenance de 20 ha environ, La Locature de La Jarrie d'une contenance de 26 ha environ, situés près Villeherviers (Loir-et-Cher) pour la somme principale de 17 678,21 francs., 11 février 1892; MC/ET/V/1466
      Origine de l'information:
      De l'image fixe à l'image animée (1820-1910), documents du Minutier central des notaires de Paris relatifs à l'histoire des photographes et de la photographie, par Marc Durand, Paris, Archives nationales, 2015, notice n° 1153 (version dématérialisée de l'instrument de recherche, les notices biographiques et compléments de descriptions d'actes ne se trouvent que sur la version papier de l'ouvrage, voir contexte dans le Plan d’orientation général - Notaires de Paris, guides thématiques du Minutier).
      Date de création de la notice: 2010
      Bac (rue du); Cuvier (rue); Villeherviers (Loir-et-Cher); Cornu, François Marie Pierre Ernest; Lecomte, Julie Valentine; Cornu, Marie Maxime; Cornu, Marie Alfred
    - Vente par François Marie Pierre Ernest Cornu, ancien magistrat, et Julie Valentine Lecomte, son épouse, demeurant 97, rue du Bac, aux consorts Cornu, dont Marie Alfred Cornu, et son frère, Marie Maxime Cornu, professeur au Muséum d'histoire naturelle, demeurant 17, rue Cuvier, d'une pièce de vignes faisant partie du domaine de La Réserve de La Chansonnerie, d'une contenance de 2 ha environ, située près Villeherviers (Loir-et-Cher) pour la somme principale de 1 232,40 francs., 11 février 1892; MC/ET/V/1466
      De l'image fixe à l'image animée (1820-1910), documents du Minutier central des notaires de Paris relatifs à l'histoire des photographes et de la photographie, par Marc Durand, Paris, Archives nationales, 2015, notice n° 1154 (version dématérialisée de l'instrument de recherche, les notices biographiques et compléments de descriptions d'actes ne se trouvent que sur la version papier de l'ouvrage, voir contexte dans le Plan d’orientation général - Notaires de Paris, guides thématiques du Minutier).
  - Minutes. 1892, mars - 1892, avril, mars 1892 - avril 1892; MC/ET/V/1467
  - Minutes. 1892, mai - 1892, juin, mai 1892 - juin 1892; MC/ET/V/1468
    - Bail par Marie Alfred Cornu, membre de l'Institut et du Bureau des longitudes, ingénieur en chef des mines, professeur à l'École polytechnique, et Marie Alice Vincent, son épouse, demeurant 9, rue de Grenelle, à Eugène Henri Manson, chapelier, et Marie Adélaïde Anaïs Traverse, son épouse, demeurant 15, rue Paul-Lelong, du rez-de-chaussée d'une maison située 15, rue Paul-Lelong. Loyer annuel de 7 900 francs, payable par trimestre., 25 juin 1892; MC/ET/V/1468
      De l'image fixe à l'image animée (1820-1910), documents du Minutier central des notaires de Paris relatifs à l'histoire des photographes et de la photographie, par Marc Durand, Paris, Archives nationales, 2015, notice n° 1155 (version dématérialisée de l'instrument de recherche, les notices biographiques et compléments de descriptions d'actes ne se trouvent que sur la version papier de l'ouvrage, voir contexte dans le Plan d’orientation général - Notaires de Paris, guides thématiques du Minutier).
      Grenelle (rue de); Paul-Lelong (rue); Cornu, Marie Alfred; Vincent, Marie Alice; Manson, Eugène Henri; Traverse, Marie Adélaïde Anaïs
  - Minutes. 1892, juillet - 1892, septembre, juillet 1892 - septembre 1892; MC/ET/V/1469
  - Minutes. 1892, octobre - 1892, novembre, octobre 1892 - novembre 1892; MC/ET/V/1470
  - Minutes. 1892, décembre, décembre 1892; MC/ET/V/1471
  - Minutes. 1893, janvier - 1893, février, janvier 1893 - février 1893; MC/ET/V/1472
  - Minutes. 1893, mars - 1893, avril, mars 1893 - avril 1893; MC/ET/V/1473
  - Minutes. 1893, mai - 1893, juin, mai 1893 - juin 1893; MC/ET/V/1474
  - Minutes. 1893, juillet - 1893, août, juillet 1893 - août 1893; MC/ET/V/1475
  - Minutes. 1893, septembre - 1893, octobre, septembre 1893 - octobre 1893; MC/ET/V/1476
  - Minutes. 1893, novembre - 1893, décembre, novembre 1893 - décembre 1893; MC/ET/V/1477
  - Minutes. 1894, janvier - 1894, février, janvier 1894 - février 1894; MC/ET/V/1478
  - Minutes. 1894, mars, mars 1894; MC/ET/V/1479
  - Minutes. 1894, avril - 1894, mai, avril 1894 - mai 1894; MC/ET/V/1480
  - Minutes. 1894, juin, juin 1894; MC/ET/V/1481
  - Minutes. 1894, juillet - 1894, août, juillet 1894 - août 1894; MC/ET/V/1482
  - Minutes. 1894, septembre - 1894, novembre, septembre 1894 - novembre 1894; MC/ET/V/1483
  - Minutes. 1894, décembre, décembre 1894; MC/ET/V/1484
  - Minutes. 1895, janvier - 1895, février, janvier 1895 - février 1895; MC/ET/V/1485
  - Minutes. 1895, mars, mars 1895; MC/ET/V/1486
  - Minutes. 1895, avril, avril 1895; MC/ET/V/1487
  - Minutes. 1895, mai, mai 1895; MC/ET/V/1488
  - Minutes. 1895, juin, juin 1895; MC/ET/V/1489
    - Contrat de mariage sous le régime de la communauté de biens entre Charles Pierre Léon Maindron, employé, demeurant 13, quai de Saint-Cloud à Saint-Cloud (Hauts-de-Seine), et Adèle Alexandrine Tiphane, demeurant 119, rue Montmartre. Mariage à la mairie du 6e arrondissement de Paris. Extrait: Apport du futur: appareils et matériel de photographie, clichés, etc., 8 juin 1895; MC/ET/V/1489
      De l'image fixe à l'image animée (1820-1910), documents du Minutier central des notaires de Paris relatifs à l'histoire des photographes et de la photographie, par Marc Durand, Paris, Archives nationales, 2015, notice n° 3259 (version dématérialisée de l'instrument de recherche, les notices biographiques et compléments de descriptions d'actes ne se trouvent que sur la version papier de l'ouvrage, voir contexte dans le Plan d’orientation général - Notaires de Paris, guides thématiques du Minutier).
      Montmartre (rue); Saint-Cloud (Hauts-de-Seine); Maindron, Charles Pierre Léon; Tiphane, Adèle Alexandrine
  - Minutes. 1895, juillet, juillet 1895; MC/ET/V/1490
  - Minutes. 1895, août, août 1895; MC/ET/V/1491
  - Minutes. 1895, septembre - 1895, octobre, septembre 1895 - octobre 1895; MC/ET/V/1492
  - Minutes. 1895, novembre - 1895, décembre, novembre 1895 - décembre 1895; MC/ET/V/1493
  - Minutes. 1896, janvier - 1896, février, janvier 1896 - février 1896; MC/ET/V/1494
  - Minutes. 1896, mars - 1896, avril, mars 1896 - avril 1896; MC/ET/V/1495
    - Liquidation de la société en nom collectif, Liébert-Michel, formée entre Alphonse Justin Liébert, photographe, demeurant 6, rue de Londres, Maurice Michel, ingénieur, demeurant 23, rue de Rome et Auguste Esser, industriel, demeurant 1, rue Saint-Jérôme, ayant pour objet l'exploitation d'un procédé pour la préparation d'un papier photographique à la pyroxyline argentique., 10 avril 1896; MC/ET/V/1495
      À la suite:
      1896, 22 avril Procès-verbal d'adjudication à Maurice Michel.
      De l'image fixe à l'image animée (1820-1910), documents du Minutier central des notaires de Paris relatifs à l'histoire des photographes et de la photographie, par Marc Durand, Paris, Archives nationales, 2015, notice n° 3145 (version dématérialisée de l'instrument de recherche, les notices biographiques et compléments de descriptions d'actes ne se trouvent que sur la version papier de l'ouvrage, voir contexte dans le Plan d’orientation général - Notaires de Paris, guides thématiques du Minutier).
      Londres (rue de); Rome (rue de); Saint-Jérôme (rue); Michel, Maurice; Liébert, Alphonse Justin; Esser, Auguste
  - Minutes. 1896, mai - 1896, juin, mai 1896 - juin 1896; MC/ET/V/1496
  - Minutes. 1896, juillet - 1896, septembre, juillet 1896 - septembre 1896; MC/ET/V/1497
  - Minutes. 1896, octobre - 1896, décembre, octobre 1896 - décembre 1896; MC/ET/V/1498
    - Contrat de mariage sous le régime de la communauté de biens entre Louis Auguste Alphonse de Launay, ingénieur au corps des mines, professeur à l'École supérieure des mines, demeurant 2, rue Pigalle, fils d'Alphonse de Launay et de Marie Constance Chastellain, et Sophie Marie Marguerite Cornu, fille de Marie Alfred Cornu et de Marie Alice Vincent, sans profession, demeurant chez ses père et mère, 9, rue de Grenelle. À signaler: en annexe l'acte de mariage des époux de Launay et Cornu, passé à la mairie du 7e arrondissement de Paris, le 3 octobre 1896., 1er octobre 1896; MC/ET/V/1498
      De l'image fixe à l'image animée (1820-1910), documents du Minutier central des notaires de Paris relatifs à l'histoire des photographes et de la photographie, par Marc Durand, Paris, Archives nationales, 2015, notice n° 2785 (version dématérialisée de l'instrument de recherche, les notices biographiques et compléments de descriptions d'actes ne se trouvent que sur la version papier de l'ouvrage, voir contexte dans le Plan d’orientation général - Notaires de Paris, guides thématiques du Minutier).
      Grenelle (rue de); Pigalle (rue); Launay, Alphonse de; Chastellain, Marie Constance; Launay, Louis Auguste Alphonse de; Cornu, Sophie Marie Marguerite; Cornu, Marie Alfred; Vincent, Marie Alice
  - Minutes. 1897, janvier - 1897, février, janvier 1897 - février 1897; MC/ET/V/1499
  - Minutes. 1897, mars - 1897, avril, mars 1897 - avril 1897; MC/ET/V/1500
  - Minutes. 1897, mai, mai 1897; MC/ET/V/1501
  - Minutes. 1897, juin, juin 1897; MC/ET/V/1502
  - Minutes. 1897, juillet, juillet 1897; MC/ET/V/1503
  - Minutes. 1897, août, août 1897; MC/ET/V/1504
    - Cahier de charges dressé à la requête de Camille Elisabeth Jouet, veuve de Alfred Delalain, 5, rue du Cirque, pour la mise en vente par lots des parties lui appartenant dans le domaine de Charentonneau à Maisons-Alfort (Seine)., 13 août 1897 - 22 novembre 1897; MC/ET/V/1504
      plans
      Mention dans le répertoire du notaire coté:
      MC/RE/V/25
      Actes signalés par Thierry Boudignon, 2003-2012 (base de données migrée: voir contexte dans le Plan d’orientation général - Notaires de Paris, guides thématiques du Minutier).
      Date de création de la notice: 2007
      cahier des charges; Maisons-Alfort (Val-de-Marne); Cirque (rue du); Delalain, Alfred; Jouet, Camille Elisabeth
  - Minutes. 1897, septembre - 1897, octobre, septembre 1897 - octobre 1897; MC/ET/V/1505
  - Minutes. 1897, novembre - 1897, décembre, novembre 1897 - décembre 1897; MC/ET/V/1506
  - Minutes. 1898, janvier - 1898, février, janvier 1898 - février 1898; MC/ET/V/1507
  - Minutes. 1898, mars, mars 1898; MC/ET/V/1508
    - Inventaire après décès de Pierre François Adolphe Boulabert, dressé dans sa maison située 6, rue Bochard de Saron, où le défunt est mort, le 2 janvier 1898, à la requête de ses héritiers dont ses cinq petits-neveux, Marie, Adolphe, Aimée et Joseph Leprince, et du mineur Fernand Leprince, sous la tutelle de sa mère, tous issus du mariage entre Louis Aimé Augustin Leprince et Élisabeth Whitley, demeurant tous 622 West 152 nd Sreet à New-York (New-York, États-Unis). (30 f.)., 28 mai 1898; MC/ET/V/1508
      Extrait: Aux termes de son testament olographe: quant à mon neveu Augustin Leprince, comme il a disparu depuis le mois de septembre 1890, et que toutes les recherches pour savoir ce qu'il est devenu sont restées infructueuses, voulant éviter à ses enfants les formalités de déclaration d'absence et ses conséquences en ce qui concerne mon héritage, je donne et lègue la part héréditaire à laquelle leur père aurait eu droit [...] à ses dits enfants [...].
      De l'image fixe à l'image animée (1820-1910), documents du Minutier central des notaires de Paris relatifs à l'histoire des photographes et de la photographie, par Marc Durand, Paris, Archives nationales, 2015, notice n° 3018 (version dématérialisée de l'instrument de recherche, les notices biographiques et compléments de descriptions d'actes ne se trouvent que sur la version papier de l'ouvrage, voir contexte dans le Plan d’orientation général - Notaires de Paris, guides thématiques du Minutier).
      New York (Etats-Unis); Boulabert, Pierre François Adolphe; Leprince, Louis Aimé Augustin; Whitley, Élisabeth; Leprince, Adolphe; Leprince, Marie; Leprince, Aimée; Leprince, Joseph; Leprince, Fernand
  - Minutes. 1898, avril, avril 1898; MC/ET/V/1509
  - Minutes. 1898, mai, mai 1898; MC/ET/V/1510
  - Minutes. 1898, juin, juin 1898; MC/ET/V/1511
  - Minutes. 1898, juillet - 1898, août, juillet 1898 - août 1898; MC/ET/V/1512
  - Minutes. 1898, septembre - 1898, novembre, septembre 1898 - novembre 1898; MC/ET/V/1513
  - Minutes. 1898, décembre, décembre 1898; MC/ET/V/1514
  - Minutes. 1899, janvier - 1899, février, janvier 1899 - février 1899; MC/ET/V/1515
  - Minutes. 1899, mars - 1899, avril, mars 1899 - avril 1899; MC/ET/V/1516
- Répertoire(s) de Ferdinand ROBIN, 1889 - 24 avril 1899; MC/RE/V/25 - MC/RE/V/26
  - Répertoire. 1889, 21 mai - 1899, 24 avril, 21 mai 1889 - 24 avril 1899; MC/RE/V/25
    Répertoire des notaires Charles Pierre Antoine Henri Renard (21 mai 1889-28 juin 1889), Ferdinand Robin (29 juin 1889-24 avril 1899).
    Informations concernant le classement et la cotation:
    Le niveau inférieur de description, quand il existe, correspond aux mentions d'actes contenues dans le répertoire. Parmi celles-ci, certaines peuvent y être décrites, de manière plus ou moins détaillée. Pour consulter l'acte proprement dit, il convient de rechercher la cote au niveau des articles (registre ou liasse) des minutes du notaire (cote de type 'MC/ET').
  - Table alphabétique par client. 1889 - 1898, MC/RE/V/26